臺灣桃園地方法院刑事判決　　　　　　　96年度易字第1393號
公　訴　人　臺灣桃園地方法院檢察署檢察官
被　　　告　丙○○
指定辯護人　本院公設辯護人乙○○
上列被告因竊盜案件，經檢察官聲請簡易判決處刑（96年度偵字
第398 號），由本院裁定改用通常程序審理，被告為有罪陳述，
再經本院裁定改依簡式審判程序，判決如下：
    主  文
丙○○犯踰越安全設備竊盜未遂罪，累犯，處有期徒刑陸月，如
易科罰金，以新臺幣壹仟元折算壹日。
    事實及理由
一、丙○○前於民國87年間因竊盜案件，經本院以87年度桃簡字
    第948 號簡易判決判處有期徒刑3 月，緩刑5 年確定；復於
    緩刑期間，於90年間再因犯強盜、竊盜案件，經本院以90年
    度訴字第904 號刑事判決分別判處有期徒刑1 年10月、4 月
    ，定其應執行刑為有期徒刑2 年確定；並另由本院以92年度
    撤緩字第80號裁定撤銷上開竊盜罪緩刑宣告；又再於93年間
    因詐欺案件，經本判處有期徒刑4 月，如易科罰金，以銀元
    300 元折算一日確定；上開四罪於91年10月22日入監接續執
    行，於94年3 月20日縮短刑期執行完畢出監（構成累犯）。
    隨再於95年8 月間，因犯竊盜罪，經本院以96年度桃簡字第
    1392號簡易判決判處有期徒刑2 月（經中華民國九十六年犯
    罪減刑條例減刑），如易科罰金，以新臺幣1,000 元折算一
    日確定，現正在執行（不構成累犯）；復再於96年7 月間，
    因犯竊盜罪，經本院以96年度桃簡字第2207號簡易判決判處
    有期徒刑4 月，如易科罰金，以新臺幣1,000 元折算一日確
    定，現尚未執行（不構成累犯）。詎猶不能悔改竟意圖為自
    己不法之所有，基於竊取同豐營造公司所有置於桃園縣蘆竹
    鄉○○村○○○路196 號廠區內之「機械用鐵塊」後加以變
    賣之犯意，於96年9 月27日晚間10時40分許，前往同豐營造
    公司該廠區後，穿越該廠區大門口之柵欄式鐵門進入該廠區
    內，欲竊取堆置在該廠區內之「機械用鐵塊」十五塊，惟尚
    未將該十五塊鐵塊置於自己實力支配下帶離廠區前，為該公
    司警衛余安卒所發覺，隨即由警據報前往該廠區內，當場查
    獲丙○○而未遂，始查獲上情。
二、案經桃園縣政府警察局大園分局報告臺灣桃園地方法院檢察
    署檢察官偵查後聲請簡易判決處刑。
    理  由
一、本案被告丙○○所犯係死刑、無期徒刑或最輕本刑為三年以
    上有期徒刑以外之罪，於本院準備程序進行中，被告先就被
    訴事實為有罪之陳述，經本院告知簡式審判程序之旨，並聽
    取公訴人及被告與辯護人之意見後，由本院依刑事訴訟法第
    273 條之1 第1 項規定裁定進行簡式審判程序。
二、上開犯罪事實，業據被告丙○○於警詢時、偵查中及本院審
    理中坦承不諱，核與證人余安卒於警詢中證述情節相符，並
    有現場照片三幀在卷可佐，復有被害人同豐營造公司負責人
    甲○○立具之贓物認領保管單共一份附卷足參，是被告上開
    自白核與事實相符，應堪信實。本件事證明確，被告之犯行
    洵堪認定，應予依法論科。
三、按刑法第321 條第1 項第1 款所謂建築物，係指住宅以外上
    有屋面周有門壁，足蔽風雨供人出入，且定著於土地之工作
    物而言，其附連圍繞之土地，不包括在內（最高法院50年度
    台上字第532 號判決要旨參照）；又同條項第2 款所謂安全
    設備，係指依社會通常觀念足認為防盜之設備而言（最高法
    院52年度台上字第1463號判決要旨參照）。本案被告雖係進
    入同豐營造公司該廠區行竊，惟行竊地點並非在該公司之廠
    房建築物內，故尚無構成刑法第321 條第1 項第1 款之加重
    要件，然以，被告係穿越該廠區大門口之柵欄式鐵門進入該
    廠區，該大門口鐵門雖屬柵欄式，惟其性質功用仍屬防盜之
    設備，是被告穿越安全設備而為本案竊盜犯行，自構成同條
    項第2 款之加重要件。核被告所為，係犯刑法第321 條第1
    項第2 款之踰越安全設備竊盜未遂罪。被告前曾受有如事實
    欄所述之犯罪科刑及執行情形，有臺灣高等法院被告前案紀
    錄表一份在卷可憑，其受有期徒刑之執行完畢後，五年以內
    故意再犯本件有期徒刑以上之罪，為累犯，應依刑法第47條
    第1 項之規定加重其刑。被告雖以著手竊盜行為之實施，惟
    未生將竊得物品移置於自己實力支配下之竊盜既遂結果，其
    犯罪結果尚屬未遂，爰依刑法第25條第2 項規定，減輕其刑
    。另依刑法第71條第1 項規定，就上開加重及減輕事由，先
    加後減之。爰審酌被告前已有如事實欄所載之竊盜前科，已
    經判決確定已執行完畢或甫經判決待執行，仍不能悔改，且
    尚有其他竊盜案件正待偵審，復為本案竊盜犯行，本應重罰
    ，惟斟酌其教育程度、經濟狀況、犯案動機、尚未竊得財物
    、犯後尚能坦承犯行等一切情狀，量處如主文所示之刑，並
    諭知如易科罰金之折算標準，以示懲儆。
據上論斷，應依刑事訴訟法第273 條之1 第1 項、第299 條第1
項前段，刑法第321 條第2 項、第1 項第2 款、第25條第2 項、
第47條第1 項，刑法施行法第1 條之1 第1 項、第2 項前段，判
決如主文。
本案經檢察官何治蕙到庭執行職務。
中　　華　　民　　國　　96　　年　　12　　月　　31　　日
                  刑事第十庭  法　官　陳世旻
以上正本證明與原本無異
如不服本判決，應於判決送達後10日內，向本院提出上訴狀。
                              書記官　劉璟佳
中　　華　　民　　國　　97　　年　　1 　　月　　3 　　日
附錄論罪科刑法條：
中華民國刑法第321條
（加重竊盜罪）
犯竊盜罪而有左列情形之一者，處 6 月以上、 5 年以下有期徒
刑：
一  於夜間侵入住宅或有人居住之建築物、船艦或隱匿其內而犯
    之者。
二  毀越門扇、牆垣或其他安全設備而犯之者。
三  攜帶兇器而犯之者。
四  結夥三人以上而犯之者。
五  乘火災、水災或其他災害之際而犯之者。
六  在車站或埠頭而犯之者。
前項之未遂犯罰之。
